【裁判字號】    89,訴,150
【裁判日期】    890523
【裁判案由】    違反槍砲彈藥刀械管制條例
【裁判全文】
臺灣高雄地方法院刑事判決                          八十九年度訴字第一五號
    公  訴  人  臺灣高雄地方法院檢察署檢察官
    被      告  甲○○
    選任辯護人  洪文佐
右列被告因違反槍砲彈藥刀械管制條例案件，經檢察官提起公訴（八十八年度偵字第
二五四五九號），本院判決如左：
    主  文
甲○○未經許可持有其他可發射子彈具有殺傷力之槍砲，處有期徒刑貳年，併科罰金
新台幣參萬元，罰金如易服勞役，以新台幣玖佰元即銀元參佰元折算壹日，扣案如附
表編號一至五所示之物沒收；又未經許可，持有刀械，處有期徒刑貳月，扣案如附表
編號六所示之物沒收。應執行有期徒刑貳年壹月，併科罰金新台幣參萬元，罰金如易
服勞役，以新台幣玖佰元即銀元參佰元折算壹日。扣案如附表編號一至六所示之物均
沒收。
    事  實
一、甲○○明知未經主管機關許可，不得持有具殺傷力之槍砲、彈藥及刀械，竟於民
    國七十六年五月間，在台南市東帝士百貨公司附近，向綽號「阿亮」之姓名年籍
    不詳成年男子，購得如附表編號一至四所示之具殺傷力槍枝各一枝；於七十七年
    服役時，在桃園縣楊梅靶場撿拾得如附表編號五具殺傷力之子彈一顆；並於不詳
    日期，在高雄縣岡山鎮○○里○○路一處舊房舍旁，撿拾得如附表編號六所示管
    制之刀械扁鑽一支。甲○○於購得或拾得前開具殺傷力之槍砲、彈藥及刀械後，
    均未經許可而持有之。嗣於八十八年十月十三日十七時五十分許，為警在甲○○
    位於高雄縣永安鄉○○村○○路五十三號住處二樓逕行搜索時查獲，並當場扣得
    甲○○所有如附表編號一至六所示之物。
二、案經高雄縣警察局移送臺灣高雄地方法院檢察署檢察官偵查起訴。
    理  由
一、訊據被告甲○○對其違反槍砲彈藥刀械管制條例之右揭事實，於警訊（警卷第一
    頁至第三頁）及偵查（偵卷第三頁背面）、審理中（本院卷第三十頁、第三十九
    頁及第六十九頁至第七十頁）均坦承不諱，核與證人曹海鴻（與被告同於右揭時
    地遭查獲，業經檢察官另為不起訴處分）於警訊中所證稱：於右揭時地查獲之違
    禁物，為甲○○所有（警卷第六頁背面）等情相符，並有警方於右揭時地逕行搜
    索而製作之營業場所檢查紀錄、高雄縣警察局保安警察隊執行逕行搜索結果報告
    書、搜索扣押證明筆錄各一紙（警卷第十三頁至第十五頁），與扣案物品相片二
    紙（警卷第十六頁）分別在卷可證。又本案業經扣得如附表編號一至七所示之物
    可資佐證。前開扣案之槍枝四支（附表編號一至四）、子彈一顆（附表編號五）
    ，及扁鑽一支（附表編號六），經送鑑定之結果：
（一）手槍及子彈部分（附表編號一至五）：
      (1)手槍一支（槍支管制編號：0000000000，如附表編號一），係由
      仿ＳＭＩＴＨ＆ＷＥＳＳＯＮ廠轉輪手槍製造之金屬玩具手槍改造而成，槍管
      及轉輪彈倉暢通且為金屬材質，機械性能良好，可供擊發子彈使用，認具殺傷
      力；(2)手槍一支（槍支管制編號：0000000000，如附表編號二），
      係由仿德林吉雙管手槍製造之金屬玩具手槍，換裝已貫通之土造金屬槍管改造
      而成，機械性能良好，可供擊發子彈使用，認具殺傷力；(3)手槍一支（含彈匣
      ，槍枝管制編號：0000000000號，如附表編號三），係由仿ＢＥＲ
      ＥＴＴＡ廠九二Ｆ型半自動手槍製造之塑膠玩具手槍，換裝已貫通之土造金屬
      槍管改造而成，機械性能良好，可供擊發子彈使用，認具殺傷力；(4)手槍一支
      （槍支管制編號：0000000000，如附表編號四），係由仿ＢＥＲＥ
      ＴＴＡ廠九二ＦＳ型半自動手槍製造之塑膠玩具手槍，換裝已貫通之土造金屬
      槍管改造而成，機械性能良好，可供擊發子彈使用，認具殺傷力；(5)送鑑五‧
      五六公厘步槍子彈一顆（彈底標記：五‧五六八八，如附表編號五），認係制
      式口徑五‧五六ＭＭ步槍彈，認具殺傷力。以上等情有內政部警政署刑事警察
      局八十八年十一月十一日刑鑑字第一一四四一三號鑑驗通知書一紙（偵卷第二
      十五頁至第二十六頁）在卷可稽。
（二）刀械部分（附表編號六）：
      扣案之刀械扁鑽一支，係刀刃兩面開鋒呈三角形，柄稍長末端呈圓形，依據內
      政部公告管制刀械十五款圖例及圖例說明，係屬槍砲彈藥刀械管制條例公告查
      禁之扁鑽等情，此有高雄縣警察局八十九年三月八日高警保民字第七二四八四
      號函及該函所附之刀械鑑驗小組工作紀錄表各一紙、及扁鑽相片二紙（分別見
      本院卷第四十五頁至第四十八頁）在卷可稽，並核與本院於八十九年四月十四
      日就前開扣案扁鑽所做之勘驗筆錄（本院卷第六十三頁）內容相符。
綜前所述，被告之任意性自白核與本院調查所得之前開事實相符，故本件事證明確，
被告犯行堪以認定。
二、核被告所為，係犯槍砲彈藥刀械管制條例第十一條第四項、第十二條第四項、第
    十四條第三項之未經許可持有其他可發射子彈具有殺傷力之槍砲罪及未經許可持
    有子彈、刀械等罪。公訴意旨以被告持有附表編號一至四所示槍枝之行為，係犯
    該條例第七條第四項之無故持有制式手槍罪，惟查，附表編號一之槍枝經送鑑定
    之結果，認係由仿ＳＭＩＴＨ＆ＷＥＳＳＯＮ廠轉輪手槍製造之金屬玩具手槍改
    造而成，業經內政部警政署刑事警察局鑑定明確已如前述，而非如公訴人所指訴
    係制式槍枝等語，又其餘附表編號二至四之槍枝亦均係改造槍枝，即扣案槍枝均
    屬其他可發射子彈具有殺傷力之槍枝，故應論以同條例第十一條第四項之罪，是
    公訴人前開意旨容有誤會，起訴法條應予變更。又被告另辯稱其本件所犯係未經
    許可「持有」槍枝、子彈、刀械等罪，「持有」乃即成犯，則依前開犯罪事實所
    認定之被告犯罪時間推算，應已罹於追訴權時效云云，惟按，持有槍枝罪，其持
    有之繼續為行為之繼續，而非狀態之繼續，亦即一經意圖犯罪而持有槍枝，該罪
    雖告成立，但其完結，須繼續至持有行為終了之時為止，亦即無故持有槍、彈或
    刀械等物乃屬危險犯，在未解除持有前對社會之侵害仍繼續存在，乃行為之繼續
    而非狀態之繼續，其追訴權之時效自應自解除持有時（行為終了）起算（最高法
    院七十九年度台非字第二六四號判決及高等法院八十五年度上易字第四Ｏ五號判
    決意旨參照），是本件被告之前開持有犯行均尚未罹於追訴權時效，均附此敘明
    。被告所犯持有槍砲及子彈之行為，係同時侵害數法益，屬一行為觸犯數罪名之
    想像競合犯，應依刑法第五十五條之規定，從一重之同條例第十一條第四項之未
    經許可持有其他可發射子彈具有殺傷力之槍砲罪處罰。又被告另持有管制之刀械
    ，與上開持有槍砲、子彈之行為，係犯意各別、罪名互異，應予分論並罰。爰審
    酌被告並無其他犯罪前科，此有台灣高等法院被告全國前案紀錄表一紙在卷足憑
    ，及被告持有前開槍、彈及刀械之期間內，並未持以供自己或他人犯罪所用，對
    社會並未造成重大或積極性損害，及其犯罪手段、犯後坦承所有犯行之態度等一
    切情狀，量處如主文所示之刑，並諭知易服勞役之折算標準，以資懲戒。
三、扣案如附表編號一至六所示之具殺傷力槍砲四枝（附表編號一至四）、子彈一顆
（附表編號五），及管制之刀械扁鑽一支（附表編號六），均屬違禁物，爰依刑
    法第三十八條第一項第一款之規定，併予宣告沒收。
四、公訴意旨另以：被告甲○○於八十三年在宜蘭縣觀光地區，另購得附表編號七所
    示管制之刀械武士刀一支，因認被告尚涉有違反槍砲彈藥刀械管制條例第十四條
    第三項之無故持有刀械罪嫌等語。惟查，經本院將附表編號七所示之扣案武士刀
    送鑑定之結果，認：刀刃銳利長二十九公分，刀柄長十二‧五公分，依據內政部
    公告管制刀械十五款圖例及圖例說明，非屬槍砲彈藥刀械管制條例公告查禁之武
    士刀等情，有高雄縣警察局八十九年三月八日高警保民字第七二四八五號函及該
    函所附之刀械鑑驗小組工作紀錄表各一紙、及武士刀相片二紙（本院卷第四十一
    頁至第四十三頁）在卷可稽，並核與本院於八十九年四月十四日就前開扣案武士
    刀所做之勘驗筆錄（本院卷第六十三頁）內容相符，是以被告所持有之前開武士
    刀既非違禁物，被告自不構成未經許可持有刀械罪。惟公訴意旨認此部分與前開
    論罪之未經許可持有刀械（扁鑽）部分之犯行，有想像競合犯之裁判上一罪關係
    ，爰不另為無罪之諭知。而扣案附表編號七所示之武士刀，既非違禁物，亦非被
    告所有供犯罪所用之物，本院自無從併予宣告沒收，均附此敘明。
據上論斷，應依刑事訴訟法第二百九十九條第一項前段，槍砲彈藥刀械管制條例第十
一條第四項、第十二條第四項、第十四條第三項，刑法第十一條前段，第五十五條前
段，第三十八條第一項第一款，第五十條，第五十一條第五款，罰金罰鍰提高標準條
例第二條，判決如主文。
本案經檢察官陳建和到庭執行職務。
中    華    民    國    八十九    年      五      月      二十三        日
                              臺灣高雄地方法院刑事第六庭
                              審判長法  官  莊  崑  山
                                    法  官  沈  建  興
                                    法  官  周  玉  群
右為正本，係照原本作成，證明與原本無異。
如不服本判決，應於送達後十日內，向本院提出上訴狀。
                                    書記官  王  宏  琪
中    華    民    國    八十九    年       五       月      二十四      日
附表：
┌──┬──────────────────┬──┬────────┐
│編號│    扣案物品名稱                    │數量│扣案物品清單編號│
├──┼──────────────────┼──┼────────┤
│一  │改造左輪手槍（不含彈匣）            │一支│八十八年槍保字第│
│    │槍枝管制編號：0000000000號│    │三Ｏ四號        │
├──┼──────────────────┼──┼────────┤
│二  │掌心雷手槍（不含彈匣）              │一支│同右            │
│    │槍枝管制編號：0000000000號│    │                │
├──┼──────────────────┼──┼────────┤
│三  │改造九二式手槍（含彈匣）            │一支│同右            │
│    │槍枝管制編號：0000000000號│    │                │
├──┼──────────────────┼──┼────────┤
│四  │改造九二式手槍（含彈匣）            │一支│同右            │
│    │槍枝管制編號：0000000000號│    │                │
├──┼──────────────────┼──┼────────┤
│五  │五‧五六公厘步槍子彈                │一顆│同右            │
│    │（彈底標記：五‧五六  八八）        │    │                │
├──┼──────────────────┼──┼────────┤
│六  │扁鑽                                │一支│八十八年檢總管字│
│    │                                    │    │第一四七五四號  │
├──┼──────────────────┼──┼────────┤
│七  │武士刀                              │一支│同右            │
└──┴──────────────────┴──┴────────┘


司法院資訊處製作；財團法人民間司法改革基金會備份。
